臺灣彰化地方法院民事判決　九十一年度重國字第一號
　　原　　　告　中國農民銀行股份有限公司
　　法定代理人　甲○○
　　被　　　告　彰化縣二林地政事務所
　　法定代理人　巫　仲
右當事人間請求國家賠償事件，本院判決如左：
    主      文
原告之訴及其假執行之聲請均駁回。
訴訟費用由原告負擔。
    事      實
甲、原告方面：
  一、聲明：
  （一）被告應給付原告新台幣（下同）一千一百六十七萬九千一百九十四元，及自
        民國（下同）八十八年三月二十五日起至清償日止，以九百七十萬元按年息
        百分之十一點三一計算之利息；暨自起訴狀繕本送達之日起至清償日止，以
        十萬四千一百八十四元按年息百分之五計算之利息。
  （二）原告願供擔保，請准宣告假執行。
  二、陳述：
  （一）緣八十五年九月二十四日訴外人林清華提供彰化縣芳苑鄉○○段第四五七之
        一、四五七之二、四五七之三、四五七之四、四五七之五、四五七之六、四
        五七之七、四五七之八等八筆土地（下稱系爭土地）為擔保品，向原告借款
        九百七十萬元，而林清華提供之擔保品土地謄本並無登載彰化銀行有第一順
        位抵押權之情形，經被告二林地政事務所就林清華提供之八筆土地完成原告
        為第一順位抵押權人登記後，原告乃核撥借款九百七十萬元予林清華，詎料
        被告機關竟於八十七年五月二十一日通知原告前開八筆土地之他項權利登記
        次序發生錯誤，而逕將原告於上開八筆土地之第一順位抵押權變更為第二順
        位抵押權，嗣後因彰化銀行對前開八筆土地聲請法院強制執行，被告機關乃
        要求原告先於該強制執行程序中聲請參與分配，待損害確定發生後再與被告
        機關協商賠償事宜。
  （二）第查系爭八筆土地經訴外人彰化銀行向法院聲請拍賣，嗣經特別拍賣仍無法
        拍定，至本件執行程序遭執行法院視為撤回該等不動產之執行，是系爭擔保
        品之拍賣結果於九十年九月二十二日始確定，而該等擔保品之拍賣底價僅為
        一千五百十六萬八千元，惟擔保品第一順位抵押權人即彰化銀行對該八筆土
        地之抵押債權即達一千八百萬元，經向金融聯合徵詢中心查詢截至九十年六
        月底止，彰化銀行之逾催債權為一千五百八十六萬三千元，而該八筆擔保品
        以前開最低拍買價格公告拍賣，並經三次拍賣仍無人應買，已遭視為撤回拍
        賣程序，據此，系爭八筆擔保品之價值已確定無法清償其第一順位抵押權人
        之債權，而原告之債權既因被告機關之錯誤致僅受第二順位抵押權之擔保，
        更無受有任何清償之可能，故原告所受之損害現已確定發生，原告於損害確
        定發生後向被告機關請求賠償，被告竟以原告仍可再進行毫無意義之拍賣程
        序為由拒絕賠償，足見被告機關毫無賠償意願。本件原告因被告所屬公務員
        執行職務時之過失，至遭受重大損害，則原告依上開規定當可請其賠償，且
        本件亦有登記錯誤遺漏之情形，依國家賠償法第二條、第十一條第一項及土
        地法第六十八條第一項前段之規定，被告地政機關均應對原告所發生之損害
        負賠償責任。
  （三）原告核撥予林清華之本金為九百七十萬元，原約定之利息為年息百分之九點
        四三，林清華自八十六年三月二十四日起即未給付利息，另本件原訂第三人
        林清華清償期限為八十七年九月二十四日，林清華逾期未清償，按約定逾期
        六個月內應再給付前開利率百分之十違約金，超過六個月者，則應加計上開
        利率百分之二十之違約金，故原告所受之損害如下：本金九百七十萬元；
        前開本金自八十六年三月二十日起至八十七年九月二十四日止按年息百分
        之九點四三之利息，計為一百三十七萬二千零六十元；前開本金自八十七
        年九月二十五日起至八十八年三月二十四日止按年息百分之十點三七計算之
        利息，計為五十萬二千九百四十五元；前開本金自八十八年三月二十五日
        起至清償日止按年息百分之十一點三一（即百分之九點四三加百分之一點八
        八）計算之利息；法院執行費用計十萬四千五百八十元。
  （四）被告機關於九十年十一月二十七日函覆原告機關謂：「請貴行就上述不動產
        拍賣取償後再依法辦理。」，據此，被告機關顯已承認原告之損害賠償請求
        權，僅要求原告就借款債務人林清華先行求償，被告機關既承認原告之請求
        權，則原告請求權之時效已因被告機關承認而中斷。況，國家賠償法第八條
        所謂二年期間係以請求權人知有損害時起算，原告雖於八十七年間受通知更
        正登記抵押權順位一事，惟當時被告機關即要求原告先參與彰化商業銀行強
        制執行拍賣分配後再議，故原告機關當時尚無法確知是否必定受有損害，故
        本件請求權之二年時效亦尚未開始進行。然系爭八筆土地之執行程序業遭執
        行法院依法視為撤回執行，是系爭擔保品之拍賣結果，係於九十年九月二十
        二日始確定，而該等擔保品之拍賣底價僅為一千五百十六萬八千元，惟擔保
        品第一順位抵押權人即彰化銀行對該八筆土地之抵押債權即達一千八百萬元
        ，經原告向金融聯合徵詢中心查詢截至九十年六月底止，彰化銀行對債務人
        林清華之逾催債權為一千五百八十六萬三千元，該八筆擔保品以前開最低拍
        賣價格公告拍賣，並經三次拍賣仍無人應買，已遭視為撤回拍賣程序，據此
        ，系爭八筆擔保品之價值已確定無法清償第一順位抵押權人之債權，而原告
        之債權既因被告機關之錯誤致僅受第二順位抵押權之擔保，更無受有任何清
        償之可能，原告至此方知受有如訴之聲明之損害，而二年之時效亦應自此開
        始進行。
  （五）查原告鑑價僅對擔保品為之，並無義務對非擔保品之母號一一核對，被告機
        關設有層層校對人員，仍對系爭八筆土地疏漏登記，現竟要求原告需對無關
        借貸之擔保品進行審核，顯無理由。另原告否認被告機關所稱曾通知原告對
        債務人其他土地先予假扣押，且本案係以抵押物品為擔保，是否對其債務人
        其他財產進行假扣押實與本案無關，又若被告機關認應防止債務人林清華脫
        產，被告機關應逕行對林清華之財產聲請為假扣押之保全程序。
  （六）鈞院八十七年度全字第三０八號案件，係彰化商業銀行對系爭八筆土地之假
        扣押執行案號，嗣後拍賣之執行案號為：八十八年度民執乙字第九三０三號
        ，此部分經第二次減價拍賣未拍定，債權人亦未承受，執行法院乃於九十年
        六月二十二日公告三個月內依原定拍賣條件為應買之表示，經原告向彰化商
        業銀行查詢，在公告三個月期間亦無人向法院為應買之表示，彰化商業銀行
        亦未聲請另行估價拍賣或減價拍賣。另鈞院九十一年度執字第一二二四號及
        九十年度執字七二五四號強制執行債務人林清華之財產，九十一年度執字第
        一二二四號執行案件，於九十一年四月二十二日對核定最低底價陳述意見，
        九十年度執字第七二五四號執行案件於九十一年四月十七日公開拍賣，但未
        拍定。惟此二執行案號之標的物非本案系爭八筆抵押登記錯誤之不動產，此
        與本件國家賠償事件無關，且原告對被告機關之損害賠償請求權，屬原告之
        權利，債務人林清華雖因借貸關係而對原告亦負有清償債務之義務，但被告
        機關與林清華二者對原告所負債務，係本於個別發生之原因，屬不真正連帶
        債務，是被告對於原告所應負之國家賠償責任，不因原告是否向借款債務人
        林清華求償而消滅。
  （七）原告以鈞院九十一年度執字第一二二四號及九十年度執字第七二五四號強制
        執行債務人林清華之財產，惟此部分之不動產業經數次拍賣均無法拍定（八
        十八年度民執乙字第六三七三號、八十九年度執字第五一二五號），僅為防
        止債務人林清華將此部分之不動產移轉與他人，原告不得已於強制執行程序
        遭撤回後，立即再重新聲請執行，故此執行程序就債務之清償顯無任何實益
        ，更不足以據為免除被告機關因疏失所負賠償責任之理由。
  （八）本件系爭不動產原告抵押權之設定時間係八十五年九月十八日，當時雖尚有
        第一順位抵押權存在（擔保債權六百萬元，債權人洪進和、洪森喜，債權各
        二分之一），惟原告係要求債務人林清華將此第一順位抵押權塗銷，讓原告
        成為第一順位抵押權人後始可允與借貸，並核撥貸款，此由該第一順位抵押
        權於八十五年九月二十三日因清償而塗銷，原告與債務人之借款期間則為八
        十五年九月二十四日至八十七年九月二十四日，且核撥貸款之日期亦為八十
        五年九月二十四日，故原告此筆貸款成立時（即八十五年九月二十四日），
        按被告機關提供之登記資料，其上已無任何抵押權存在，原告即應受有第一
        順位抵押權之擔保，被告機關抗辯原告之損失應扣除此借款前已消滅之抵押
        債權六百萬元，顯無理由。
  三、證據：提出彰化縣二林鎮地政事務所函文影本三紙、土地登記簿謄本八紙、本
      院公告影本二紙、本院民事執行處通知影本一件、金融聯合徵詢中心查詢資訊
      影本一紙、國家賠償請求書影本一紙、借據影本一紙、二林地政事務所通知書
      影本一紙、土地登記簿人工謄本影本八份、收據影本十八紙、土地登記簿謄本
      一紙、撥貸申請書影本一紙等件為證。
乙、被告方面：
  一、聲明：
  （一）原告之訴及其假執行之聲請均駁回。
  （二）被告願供擔保，請免予假執行。
  二、陳述：
  （一）本件被告發現系爭土地抵押權登記次序因分割自同地段四五七地號遺漏登記
        時，即於八十七年五月二十一日以二地甲字第二九００號函告知更正登記次
        序，原告於八十七年五月二十二日收受該通知，原告知有損害時起雖於八十
        七年六月一日以（八七）農員授字第０五八號函表示保留法律追訴權，但竟
        遲至九十一年三月十一日才提起本件訴訟，顯逾二年之時效，被告依法為時
        效抗辯，拒絕賠償。
  （二）倘認請求權時效並不以八十七年五月二十二日原告收受被告通知更正抵押權
        登記次序時起算，而以原告無法求償而實際發生損害之時起算，則原告尚在
        對債務人之財產執行之際，尚有完全求償之可能，應尚未發生國家賠償法所
        生之損害，尚不能提起國家賠償之起訴，因原告對於債務人尚有如下之求償
        依據：
      本件設定抵押權之系爭八筆土地，經第一順位抵押權人聲請法院強制執行，
        原告得以第二順位抵押權人實行抵押權參與分配，被告亦曾告知，雖原告主
        張暫無人應買或底價已低於第一順位債權額，但第一順位抵押權人拍賣債務
        人之內容除本件土地外尚有其餘土地共三十八筆，既尚未拍賣出去，即未能
        認定絕無分配之可能。
      原告尚以鈞院九十一年執字第一二二四號強制執行案件及九十年執字第七二
        五四號強制執行案件執行查封債務人林清華坐落彰化縣芳苑鄉○○段一八九
        六之七三地號土地及建號五二二號三層樓房，以及坐落同地段一八五地號土
        地持分十二分之一、一七七一地號土地持分二分之一及一七七０地號土地全
        部，亦有受償來源。
      原告之債權尚有連帶保證人洪文博可予求償，而洪文博尚有坐落芳苑鄉○○
        段五之三六八０地號土地全部、二林鎮○○段三六九地號土地持分一０００
        ０分之一三一及坐落三六九地號之建號二七一房屋及建號二０五之公共設備
        可供清償。
      原告尚得查詢債務人林清華、連帶保證人洪文博有無其他動產、不動產可供
        執行，亦為求償來源。
        綜上，上開抵押物因尚未拍賣出去，故不能證明即無求償可能，況抵押權人
        非不得對抵押債務人之其他財產求償，被告提供資料顯示債務人仍有甚多其
        他財產足供求償，原告亦承認對債務人其他財產有為強制執行之程序，且尚
        在進行中，雖有數次未拍定，但非無拍定可能，且原告亦得選擇以底價承受
        ，非無受償可能。原告正在執行債務人之財產且尚未終結，應認尚未發生損
        害，原告此時提出請求賠償即乏理由。
  （三）又本件系爭八筆土地都分割自四五七地號，而四五七地號為母號，一般銀行
        鑑價時隨時都會察看母號登記情形，原告竟未就母號調查，顯有過失。而被
        告機關發現第一順位抵押權因分割轉載，遺漏登記後隨即指派課長洪秀麗（
        已調往彰化縣溪湖地政事務所）與原告公司員林分行經理及簡姓專員聯繫，
        建議針對債務人林清華其他為設定抵押權之十餘筆土地（包含附表一所載八
        筆）先予假扣押，以便補救求償。惟原告公司認為僅扣押芳苑鄉○○段一八
        五、一七七０、一七七一地號三筆土地即已足夠，並未依被告指派之洪秀麗
        課長之提議予以假扣押，未料近期調查發現債務人林清華已於八十七年七月
        至十一月間分別將其所有之其餘八筆土地以贈與或買賣為原因關係移轉登記
        給配偶洪玉，以致造成原告求償之困難，則損害之發生及擴大，原告與有過
        失甚屬明顯，被告依過失相抵及土地法第六十八條但書規定，認為被告就本
        件並無須賠償原告。況且如前所述原告未依被告指派課長洪秀麗之告知對債
        務人林清華原有其餘之八筆土地假扣押，而致債務人林清華以贈與或假買賣
        之脫產方式將其財產移轉登記給其配偶洪玉，原告亦得依據民法第二百四十
        四條規定以債務人所為無償或有償行為損害其債權為理由，行使撤銷訴權，
        使回復為債務人林清華名下，再為求償，以此數筆財產之價值應足可清償原
        告債務，使原告無受任何損害。
  （四）綜認被告應負賠償責任，然而依土地法第六十八條第二項規定：「前項損害
        賠償，不得超過受損害時之價值。」究竟應以哪個時點做為原告「損害時」
        已值懷疑。原告一併請求之金額包括本金、利息、違約金，應已超過該條項
        所規定損害時之價值，而且如前所述原告得就本件土地及債務人、連帶保證
        人其他財產行使權利，目前更已進入強制執行階段，如因此而受償，其再向
        被告求償全額，更超過該條項所指損害時之價值，更無理由。再者，債務人
        林清華已償還若干本金？本件請求之利息、違約金是否全都應由債務人林清
        華清償？原告未具體舉證，率而請求顯乏理由。
  （五）被告否認有請求權因時效中斷之問題。因如以八十七年五月二十二日原告收
        受被告知通知起算時效，則八十九年五月二十二日已時效完成，即無時效中
        斷之問題。且九十年十一月二十七日函覆內容稱：請貴行就上述不動產拍賣
        取償後，再依法辦理，並無承認債務之明示意旨，不能認定為承認債務而對
        已時效完成之債務重行起算之問題。
  （六）又原告主張被告與債務人林清華為不真正連帶債務關係，被告亦否認之。因
        被告是否需負賠償責任？如需賠償，數額多少？都以債務人（含保證人）之
        財產是否足以清償原告債權為前提要件，與不真正連帶債務之情形完全不同
        。且原告正在對債務人其他財產執行中，倘使近期拍定得以獲償，將滋生雙
        重受償之問題。
  （七）又近期因景氣不好，不動產拍賣不出去為常見之事，甚至拍賣價值低於第一
        順位抵押債務，亦為金融機構及世俗公眾所周知之事，本件倘使原告為第一
        順位，仍有拍賣不出去之可能，或拍賣價值低於原告抵押債權之可能。而拍
        賣不出去或拍賣價值低於抵押債權均屬社會景氣因素或金融機構貸款時高估
        價值之結果，並不可歸責於被告。
  （八）原告亦自認在八十五年九月十四日收件抵押權設定登記時，已有前一順位抵
        押權六百萬元存在，前順位抵押權人洪進和、洪森喜八十五年五月二十三日
        設定抵押權六百萬元，八十五年九月十九日才送件塗銷，較原告設定時晚五
        天，雖原告爭辯其八十五年九月二十四日才撥交貸款，貸款成立時六百萬元
        抵押權已塗銷，但仍不能否認其八十五年九月十四日送件設定抵押權時已有
        六百萬元抵押權之事實。雖後來抵押權人洪進和、洪森喜受償塗銷抵押權，
        但原告既然設定時知有前順位六百萬元即應估算倘使債務人不清償前順位抵
        押債務，而前順位抵押權人不塗銷時之風險，因此前順位債權額度應亦在原
        告估算土地價值之範圍內，而原告設定抵押金額為一千一百六十四萬元，合
        計原告對系爭土地之估價價值扣除優先受償之稅捐、執行費應有一千七百六
        十四萬元，易言之，抵押之八筆土地，若賣不到應扣繳稅捐、執行費後之餘
        數一千一百六十四萬元之差額均屬景氣因素，該差額加上前順位之六百萬元
        都應先扣除，才能計算原告之損害額。因此，既未拍賣出去，原告縱有損害
        ，其損害依此抵押之系爭八筆土地而言，也尚無法計算，其所為之請求應乏
        理由。
  三、證據：中國農民銀行函文一紙、本院函文二紙、彰化縣政府令一紙、土地登記
      簿謄本一件等件為證。
丙、本院依職權調閱本院八十七年度全字第三０八號、八十八年度執字第六三七三號
    、八十九年度執字第五一二五號、九十一年度執字第一二二四號、九十一年度執
    字第七二五四號全卷。
    理      由
一、原告主張訴外人林清華於八十五年九月二十四日提供系爭八筆土地為擔保品，向
    原告借款九百七十萬元，惟被告機關竟漏將系爭土地之第一順位抵押權人彰化銀
    行登載於土地登記謄本上，致原告完成系爭土地第一順位之抵押權後，核撥貸款
    九百七十萬元予林清華，惟被告機關於八十七年五月二十一日始通知原告系爭八
    筆土地之第一順位抵押權變更為第二順位抵押權，嗣後因彰化銀行對系爭八筆土
    地聲請法院強制執行，經特別拍賣仍無法拍定，致遭執行法院視為撤回該等不動
    產之執行，且該等擔保品之拍賣底價僅為一千五百十六萬八千元，惟系爭土地第
    一順位抵押權人即彰化銀行之逾催債權已逾上開八筆擔保品之拍賣底價，原告因
    其債權已無清償可能而向被告求償，竟遭被告機關拒絕，爰依國家賠償法第二條
    、第十一條第一項及土地法第六十八條第一項前段提起本訴請求被告賠償如訴之
    聲明所示之金額等語。
二、被告則以：被告機關已於八十七年五月二十一日通知原告系爭八筆土地他項權利
    登記次序發生錯誤，原告遲至九十一年三月十一日始提起本訴，顯已時效消滅；
    又縱未時效消滅，系爭八筆土地至今尚未拍賣出去，且原告目前尚以鈞院九十一
    年執字第一二二四號及七二五四號強制執行案件執行查封債務人林清華之其他財
    產，足見損害是否發生尚未確定，原告據以提起本訴應屬無據；況原告於設定抵
    押權時已有第一順位抵押權人洪進和、洪森喜設定六百萬元之抵押權，雖嗣後已
    塗銷，惟原告所受之損害應扣除此六百萬元，且原告於設定登記時未就母號土地
    察看其登記情形，於被告機關通知登記錯誤後，亦未就林清華其餘土地先予假扣
    押，是原告對於損害之擴大，亦與有過失等語置辯。
三、經查，訴外人林清華於八十五年九月二十四日，邀同訴外人洪文博，並提供系爭
    八筆土地為擔保品，向原告借款九百七十萬元，而斯時林清華提供之系爭土地登
    記謄本並無登載彰化銀行有第一順位抵押權之情形，經被告就林清華提供之系爭
    八筆土地完成原告為第一順位抵押權人登記後，原告乃核撥貸款九百七十萬元予
    林清華，嗣後系爭八筆土地於八十六年四月二十二日，均以買賣為原因登記予訴
    外人卓淑惠名下，惟被告機關於八十七年五月二十一日通知原告前開八筆土地之
    他項權利登記次序發生錯誤，而將原告系爭八筆土地之第一順位抵押權變更為第
    二順位抵押權，而原告於彰化銀行對系爭八筆土地聲請拍賣，因無法拍定，上開
    執行程序經本院視為撤回該等不動產之執行確定後，向被告機關聲請賠償，竟遭
    被告機關拒絕之情，業據原告提出借據一紙、彰化縣二林地政事務所二地甲字第
    二九００、三一六八號函文各一件、土地登記謄本八紙、土地登記簿人工謄本八
    紙、台灣彰化地方法院公告一紙、中國農民銀行員林分行（九十）農員業字第九
    ００六八０００一八號函一紙（以上均為影本）等件為證，並為兩造所不爭執，
    應堪信為真實。
四、按關於侵權行為賠償損害之請求權，以受有實際損害為成立要件，若絕無損害亦
    即無賠償之可言（最高法院十九年上字第三六三號、四十八年台上字第六八０號
    判例參照），此在國家賠償應有適用。而土地法第六十八條規定之損害賠償請求
    權，與一般損害賠償請求權相同，亦須以實際受有損害為成立要件。次按損害賠
    償，除法律另有規定或契約另有訂定外，固在於填補債權人所受之損害及所失之
    利益，民法第二百十六條定有明文。惟無論所受損害抑所失利益，被害人賠償損
    害之請求權，以受有實際上之損害為成立要件。故衡量賠償之標準，首應調查被
    害人實際上之損害額，始能定其數額之多寡，最高法院八十九年度台上字第六七
    八號民事判決可資參照。而抵押權係擔保物權，其社會作用在於確保債權之清償
    ，是抵押權人是否就受有實際損害，自應以其債權是否得受完足清償為斷。查系
    爭八筆土地之第一順位抵押權人彰化銀行，以本院八十八年度執字第九三０三號
    強制執行事件，對訴外人卓淑惠所有之系爭八筆土地及彰化縣芳苑鄉○○段四五
    七地號等二十一筆土地聲請拍賣，惟上開執行案件經三次拍賣後無人應買，公告
    三個月無人為應買表示，債權人復未於三個月內聲請另行估價拍賣，依法視為撤
    回該不動產之執行，另原告就本件對於訴外人林清華之九百七十萬元之借款債權
    ，亦分別以本院九十年執字第七二五四號、第一二二四號強制執行案件，對林清
    華所有之彰化縣芳苑鄉○○段一八五、一七七０、一七七一、一八九六之七三地
    號土地及彰化縣芳苑鄉○○段五二二建號建物聲請予以拍賣，而上開二件執行案
    件目前進行第一次拍賣之情，業據兩造分別提出本院民事執行處通知四件、本院
    公告影本一紙為證，並為兩造所不爭執，本院復依職權調閱上開執行卷宗查核無
    訛，系爭八筆土地之第一順位抵押權人就該八筆土地既尚未拍定受償，自無從認
    定第二順位抵押權人即原告未能受償之金額，原告復對於債務人林清華之其餘土
    地進行強制執行以受償本件借款債權，自無從確認本件原告是否確實受有損害，
    揆諸前揭說明，原告據以提起本訴請求被告賠償如訴之聲明所示之金額，即屬無
    據。原告雖辯稱：鈞院八十八年度執字第九三０三號強制執行事件，系爭八筆土
    地第三次拍賣所定底價僅一千五百一十六萬八千元，而第一順位抵押權人彰化銀
    行至九十年六月底止之逾催債權即達一千五百八十六萬三千元，故原告業已確定
    無法由系爭八筆土地受償云云，並提出本院八十八年度民執乙字第九三０三號公
    告一紙及財團法人金融聯合徵信中心授信與保證資訊查詢單一紙為證，查原告主
    張上情，雖經本院依職權調閱上開執行卷宗查核屬實，惟上開強制執行事件業已
    因三次拍賣無人應買而視為撤回，八筆土地目前尚未拍定，自無法認定第一順位
    抵押權人彰化銀行及原告之受償情形以計算確實之損害額，已如前述，況上開土
    地係因經三次拍賣無法拍定而視為撤回，是縱被告機關未有登記錯誤而原告為第
    一順位抵押權人，原告亦無法就上開八筆土地拍定受償，是原告上開所辯尚無足
    採。
五、原告復辯稱：本件被告所負之國家賠償義務與對債務人林清華之借款返還義務係
    不真正連帶債務云云，惟上開二債務雖確屬不真正連帶債務，亦無礙於國家賠償
    請求權及土地登記錯誤賠償請求權之發生需以實際損害發生為必要，是原告上開
    所辯亦無足採。
六、從而，原告依據國家賠償法第二條、第十一條第一項及土地法第六十八條第一項
    前段提起本訴，請求被告賠償如訴之聲明所示之金額，則無理由，應予駁回。
七、原告之訴既經駁回，其假執行之聲請，已失所附麗，亦應予駁回。
八、本件判決之基礎已臻明確，兩造其餘攻擊防禦方法及舉證，核與判決結果不生影
    響，爰不另論述，併此敘明。
據上論結，原告之訴為無理由，依民事訴訟法第七十八條，判決如主文。
中　　　華　　　民　　　國　　九十一　　年　　　六　　　月　　二十八　　日
                                    臺灣彰化地方法院民事第一庭
~B審判長法　　　官　羅培昌
~B　　　法　　　官　洪榮謙
~B　　　法　　　官　黃齡玉
右為正本係照原本作成。
如對本判決上訴須於判決送達後廿日內向本院提出上訴狀。
中　　　華　　　民　　　國　　九十一　　年　　　六　　　月　　二十八　　日
~B　　　法院書記官　張清秀
